【裁判字號】    98,易,1457
【裁判日期】    981230
【裁判案由】    竊盜等
【裁判全文】
臺灣高雄地方法院刑事判決              98年度易字第1457號
公  訴  人  臺灣高雄地方法院檢察署檢察官
被      告  乙○○
上列被告因竊盜等案件，經檢察官提起公訴（98年度偵字第2828
2 號），本院判決如下：
    主  文
乙○○犯竊盜罪，累犯，處有期徒刑肆月，如易科罰金，以新臺
幣壹仟元折算壹日。
    事  實
一、乙○○前於民國95年間因施用毒品案件，經本院以95年度訴
    字第1009號判處有期徒刑8 月確定；復又因施用毒品案件，
    經本院95年度訴字第3663號判決處以有期徒刑10月，經臺灣
    高等法院高雄分院以95年度上訴字第2273號撤銷改判1 年2
    月確定；又因竊盜、詐欺等案件，經本院分別以95年度簡上
    字第619 號、95年度易字第2033號、95年度簡字第7387號判
    處有期徒刑7 月、9 月、3 月確定；上開各罪接續執行，並
    經減刑，於97年6 月9 日縮短刑期滿執畢出監。乙○○得知
    位於高雄縣大寮鄉○○路○段1899之2 號甲○○住處之分離
    式冷氣室外機，前於98年9 月16日遭其友人高吉成入內將該
    分離室冷氣室外機電線剪斷並持螺絲起子將其卸下欲以竊取
    ，惟遭屋主甲○○當場發現報警而未能得手，乙○○遂認為
    該分離室冷氣室外機已經拆除卸下極易行竊，即基於意圖為
    自己不法所有及侵入他人住宅之犯意，於97年6 月18日11時
    30分許，侵入甲○○之上揭住處尋找該分離室冷氣室外機，
    發現該分離室冷氣室外機置於廚房內，遂將該分離室冷氣室
    外機搬離廚房大門口外得手，惟旋即遭甲○○發現，並報警
    處理而查獲。
二、案經甲○○訴由高雄縣政府警察局林園分局報請臺灣高雄地
    方法院檢察署檢察官偵查起訴。
    理  由
壹、證據能力部分：
一、按被告以外之人於偵查中向檢察官所為之陳述，除顯有不可
    信之情況者外，得為證據，刑事訴訟法第159 條之1 第2 項
    定有明文。因此，證人即告訴人甲○○於偵查中之證詞，對
    被告而言，雖屬被告以外之人於偵查中向檢察官所為之陳述
    ，惟上開證人陳述證詞時，於證述前具結（見偵卷第39頁）
    ，亦無證據顯示檢察官在偵查時有不法取供之情形，且據證
    人做成證據之外部情狀，亦無證據顯示上開證述有顯不可信
    之情況，揆諸上揭說明，上開證人即告訴人甲○○於偵查中
    之證述，均具有證據能力。
二、按被告以外之人於審判外之言詞或書面陳述，除法律有規定
    者外，不得作為證據，刑事訴訟法第159 條第1 項定有明文
    ；另按被告以外之人於審判外之陳述，雖不符前四條之規定
    ，而經當事人於審判程序同意作為證據，法院審酌該言詞陳
    述或書面陳述作成時之情況，認為適當者，亦得為證據；當
    事人、代理人或辯護人於法院調查證據時，知有第159 條第
    1 項不得為證據之情形，而未於言詞辯論終結前聲明異議者
    ，視為有前項之同意；同法第159 條之5 規定甚明。除上揭
    證據外，本院用以認定本案事實所憑之被告以外之人於審判
    外之言詞或書面陳述，檢察官及被告於審判程序中均未曾聲
    明異議，並同意將之作為證據（本院98年度審易字第2562號
    卷第19頁反面），本院復審酌該等言詞或書面陳述作成時之
    情況均屬正常，且與本案相關之待證事實具有關連性，認適
    當作為證據，依前開之規定，認上開陳述均具有證據能力，
    合先敘明。
貳、實體部分：
一、上揭事實，業據被告乙○○於本院審理時坦承不諱（見本院
    卷第20頁、第23頁），核與證人即告訴人甲○○於警詢、偵
    訊之證述情節相符（見偵卷第8 頁、第9 頁、第37頁、第38
    頁），並有高雄縣政府警察局林園分局扣押筆錄、扣押物品
    目錄表、甲○○於98年9 月18日簽立之贓物認領保管單、高
    雄縣政府警察局林園分局98年11月30日高縣林警偵字第0980
    015300號函暨所附查獲竊盜案現場圖各1 份及現場蒐證照片
    6 幀在卷可稽（見本院98年度審易字第2562號卷第25頁、第
    26頁；偵卷第11頁至第13頁、第15頁、第18頁至第21頁），
    足認被告之自白與事實相符，得為認定事實之依據。是本件
    事證明確，被告竊盜及無故侵入住宅之犯行，堪以認定，應
    依法論科。
二、按竊盜罪既遂與未遂之區別，應以所竊之物已否移入自己權
    力支配之下為標準；若已將他人財物移歸自己所持，即應成
    立竊盜既遂罪，為最高法院17年上字第509 號判例意旨所揭
    示。據此，被告業將上揭分離室冷氣室外機搬離廚房，顯已
    將之移入自己權力支配之下，自應認為竊盜既遂。是核被告
    所為，係犯刑法第320 條第1 項之竊盜罪、第306 條第1 項
    之無故侵入住宅罪。又被告當日侵入告訴人甲○○之住宅，
    目的係在竊取屋內財物，與其竊盜行為乃基於同一犯罪決意
    ，為想像競合犯，應依刑法第55條前段從一重之竊盜罪處斷
    ；起訴意旨認上揭2 罪應予以分論併罰，尚有誤會，附此敘
    明。又被告有如事實欄所示之前科紀錄，而於97年6 月9 日
    縮短刑期滿執畢出監等情，有臺灣高等法院被告前案紀錄表
    可按，是其5 年以內故意再犯本件有期徒刑以上之罪，為累
    犯，應依刑法第47條第1 項規定加重其刑。爰審酌被告正值
    青壯，不思循正當管道獲取財物，竟率爾侵入他人住宅竊取
    財物，侵害他人之財產安全及居住安寧，惡性非輕，且前有
    竊盜犯行，素行不佳，又再犯本件之罪，難認有悔改之意，
    惟念其犯後坦承犯行，態度尚稱良好，且竊得之財物已全部
    發還告訴人，暨其犯罪之動機、目的、手段、對社會所生危
    害等一切情狀，量處如主文所示之刑，並考量被告之教育程
    度、經濟條件等情狀（見本院卷第24頁），諭知易科罰金之
    折算標準。
據上論斷，應依刑事訴訟法第299 條第1 項前段，刑法第320 條
第1 項、第306 條第1 項、第47條第1 項、第55條、第41條第1
項前段，刑法施行法第1 條之1 ，判決如主文。
本案經檢察官王兆琳到庭執行職務。
中    華    民    國    98    年    12    月    30    日
                  刑事第十三庭   法  官  王參和
以上正本證明與原本無異。
如不服本判決應於收受送達後10日內向本院提出上訴書狀，並應
敘述具體理由；如未敘述上訴理由者，應於上訴期間屆滿後20日
內向本院補提理由書（均須按他造當事人之人數附繕本）「切勿
逕送上級法院」。
中    華    民    國    98    年    12    月    30    日
                                 書記官  陳惠玲
附錄本件論罪科刑之法條：
中華民國刑法第320條第1項
意圖為自己或第三人不法之所有，而竊取他人之動產者，為竊盜
罪，處5 年以下有期徒刑、拘役或5 百元以下罰金。
中華民國刑法第306條第1項
無故侵入他人住宅、建築物或附連圍繞之土地或船艦者，處1 年
以下有期徒刑、拘役或3 百元以下罰金。

司法院資訊處製作；財團法人民間司法改革基金會備份。
